臺灣高雄地方法院民事裁定
111年度聲字第220號
聲  請  人  林孟羚  

相  對  人  花旗(台灣)商業銀行股份有限公司


法定代理人  莫兆鴻  
上列當事人間聲請停止執行事件，本院裁定如下：
    主  文
聲請駁回。
    理  由
一、聲請意旨略以：相對人對第三人胡權展（即第三人胡雅琳之
    繼承人）、胡泰騏（即胡雅琳之繼承人）、胡博智（即胡雅
    琳之繼承人）、胡念穎（即胡雅琳之再轉繼承人）聲請強制
    執行，經臺灣臺北地方法院以111年度司執字第81335號清償
    債務執行事件受理後，囑託本院執行包含附表所示不動產（
    下稱系爭不動產）在內之不動產及帳戶存款，本院以111年
    度司執助字第3800號清償債務事件（下稱系爭執行事件）受
    理，並查封系爭不動產。惟系爭不動產是聲請人於民國102
    年4月16日以胡雅琳之名義投標，並借名登記在胡雅琳名下
    ，聲請人已對胡權展、胡泰騏、胡博智、胡念穎提起所有權
    移轉登記之訴，為避免系爭不動產在判決確定前遭拍賣無法
    回復原狀，爰依強制執行法第18條、第14條、第15條，聲請
    裁定停止系爭執行事件之強制執行程序等語。
二、按強制執行程序開始後，除法律另有規定外，不停止執行。
    有回復原狀之聲請，或提起再審或異議之訴，或對於和解為
    繼續審判之請求，或提起宣告調解無效之訴、撤銷調解之訴
    ，或對於許可強制執行之裁定提起抗告時，法院因必要情形
    或依聲請定相當並確實之擔保，得為停止強制執行之裁定，
    強制執行法第18條定有明文。準此，聲請人若未提出回復原
    狀之聲請、再審或異議之訴、對和解為繼續審判之請求、提
    起宣告調解無效或撤銷調解之訴、或對於許可強制執行之裁
    定提起抗告，自非得聲請停止執行。
三、經查，聲請人僅對胡權展、胡泰騏、胡博智、胡念穎提起所
    有權移轉登記之訴（案號：111年度訴字第1010號），請求
    胡權展、胡泰騏、胡博智、胡念穎將系爭不動產移轉登記予
    原告，並未向本院提起強制執行法第15條之第三人異議之訴
    ，或同法第14條之債務人異議之訴，或其他同法第18條第2 
    項規定之訴訟，有本院繫屬案件查詢結果可證，並經本院調
    閱111年度訴字第1010號卷宗確認無誤，顯不符合強制執行
    法第18條所定得聲請停止執行之要件，揆諸前揭說明，聲請
    人聲請停止執行，為無理由，應予駁回。
四、依民事訴訟法第220 條，裁定如主文。
中　　華　　民　　國　　111 　年　　12　　月　　22　　日
                    民事第一庭   法　官　陳筱雯
以上正本係照原本作成。
如對本裁定抗告，須於裁定送達後10日內向本院提出抗告狀，並
繳納裁判費新台幣1,000 元。 
中　　華　　民　　國　　111 　年　　12　　月　　22　　日
　　　　　　　　　               書記官  張宸維 
附表
編號 性質 地號/ 建號/ 門牌號碼 建物坐落土地 權利範圍  1 土地 地號：高雄市○○區○○段0000地號  1/28  2 土地 地號：高雄市○○區○○段000000地號  1/28  3 土地 地號：高雄市○○區○○段0000地號  1/28  4 土地 地號：高雄市○○區○○段0000地號  全部  5  建物 建號：高雄市○○區○○段       000○號  門牌號碼：高雄市○○區○○街00號 編號4土地 全部